【裁判字號】    98,訴,4533
【裁判日期】    981231
【裁判案由】    毒品危害防制條例
【裁判全文】
臺灣板橋地方法院刑事判決              98年度訴字第4533號
公  訴  人  臺灣板橋地方法院檢察署檢察官
被      告  甲○○
上列被告因違反毒品危害防制條例案件，經檢察官提起公訴（98
年度毒偵字第8010號），被告於準備程序中就被訴事實為有罪之
陳述，經本院合議庭裁定由受命法官獨任進行簡式審判程序，判
決如下：
    主  文
甲○○施用第一級毒品，累犯，處有期徒刑捌月。又施用第二級
毒品，累犯，處有期徒刑肆月；扣案之第二級毒品甲基安非他命
壹包（淨重零點零壹公克）沒收銷燬，盛裝上開第二級毒品甲基
安非他命之包裝袋壹只沒收。應執行有期徒刑壹拾月；扣案之第
二級毒品甲基安非他命壹包（淨重零點零壹公克）沒收銷燬，盛
裝上開第二級毒品甲基安非他命之包裝袋壹只沒收。
    事  實
一、甲○○曾於民國91年間，因施用毒品案件，經本院以91年度
    毒聲字第413 號裁定送勒戒處所觀察、勒戒後，認無繼續施
    用毒品之傾向，於91年2 月22日觀察、勒戒執行完畢釋放，
    並由臺灣板橋地方法院檢察署檢察官以91年度毒偵字第597
    號為不起訴處分確定；復於92年間，因施用毒品案件，經本
    院以92年度毒聲字第190 號裁定送勒戒處所觀察、勒戒後，
    認有繼續施用毒品之傾向，經本院以92年毒聲字第2653號裁
    定令入戒治處所施以強制戒治，於93年1 月9 日強制戒治執
    行完畢，同案經檢察官提起公訴，經本院以92年度訴字第20
    59號判處有期徒刑10月，嗣於93年3 月2 日確定；復於93年
    間，因違反毒品危害防制條例等案件，經臺灣高等法院以93
    年度上訴字第800 號判處有期徒刑7 月、1 年2 月，嗣於93
    年6 月24日確定；另於93年間，因施用毒品案件，經臺灣臺
    北地方院以93年度訴字第1273號判處有期徒刑11月，嗣於94
    年7 月11日確定；上開4 罪嗣經同院以96年度聲減字第256
    號裁定各減刑為有期徒刑5 月、3 月又15日、7 月、5 月又
    15日，應執行有期徒刑1 年2 月確定，業於96年10月24日徒
    刑易科罰金執行完畢。詎甲○○仍不知悔改，基於施用第一
    級毒品海洛因之犯意，於98年10月24日1 時許，在臺北縣永
    和市○○路31號「御庭汽車旅館」320 室內，以將海洛因摻
    入香菸中吸食之方式，施用海洛因1 次；另基於施用第二級
    毒品甲基安非他命之犯意，於同日施用海洛因後之某時，在
    上址旅館320 室內，以將甲基安非他命置入玻璃球內燒烤後
    吸食煙霧之方式，施用甲基安非他命1 次。嗣於同日2 時20
    分許，在上址為警查獲，並扣得甲基安非他命1 包（毛重0.
    21公克，淨重0.01公克），經警採集其尿液檢體送驗後，結
    果呈現可待因、嗎啡、安非他命及甲基安非他命陽性反應，
    始悉上情。
二、案經臺北縣政府警察局海山分局移送臺灣板橋地方法院檢察
    署檢察官偵查起訴。
    理  由
一、本案被告甲○○所犯係死刑、無期徒刑、最輕本刑為3 年以
    上有期徒刑以外之罪，其於準備程序中就前揭被訴事實為有
    罪之陳述，經受命法官告知簡式審判程序之旨，並聽取其與
    公訴人之意見後，本院認無不得或不宜改依簡式審判程序進
    行之情事，依刑事訴訟法第273 條之1 第1 項、第284 條之
    1 規定，裁定本案由受命法官獨任進行簡式審判程序；且依
    刑事訴訟法第273 條之2 及第159 條第2 項規定，不適用傳
    聞法則有關限制證據能力之相關規定，合先敘明。
二、上揭犯罪事實，業據被告於本院審理時自白不諱，且被告為
    警查獲後，經警採集其尿液檢體送驗，經臺灣檢驗科技股份
    有限公司以酵素免疫分析法（EIA ）初步檢驗，呈現安非他
    命類及鴉片類陽性反應，復以氣相層析質譜儀法（GC/MS ）
    確認檢驗，結果呈現可待因、嗎啡、安非他命及甲基安非他
    命陽性反應等情，有該公司於98年11月12日所出具報告編號
    UL/2009/A1173 號之濫用藥物檢驗報告、臺北縣政府警察局
    海山分局毒品案件尿液檢體編號及姓名對照表各1 份在卷可
    稽（見偵查卷宗第21、68頁）。至扣案之白色結晶1 包，係
    被告所有，毛重0.21公克，淨重0.01公克，經送交通部民用
    航空局航空醫務中心鑑定，檢出含有甲基安非他命之成分等
    節，亦據被告於警詢時供承明確（見偵查卷宗第10頁），並
    有該中心航藥鑑字第0985612 號毒品鑑定書1 紙附卷可考（
    見本院卷宗第35頁），復有上開甲基安非它命1 包扣案可資
    佐證，足徵被告任意性之自白與事實相符，應堪採信。再被
    告前於91年間，因施用毒品案件，經本院以91年度毒聲字第
    413 號裁定送勒戒處所觀察、勒戒後，認無繼續施用毒品之
    傾向，於91年2 月22日觀察、勒戒執行完畢釋放，並由臺灣
    板橋地方法院檢察署檢察官以91年度毒偵字第597 號為不起
    訴處分確定，復於92年間，因施用毒品案件，經本院以92年
    度毒聲字第190 號裁定送勒戒處所觀察、勒戒後，認有繼續
    施用毒品之傾向，經本院以92年毒聲字第2653號裁定令入戒
    治處所施以強制戒治，於93年1 月9 日強制戒治執行完畢，
    同案經檢察官提起公訴，經本院以92年度訴字第2059號判處
    有期徒刑10月，嗣於93年3 月2 日確定等情，亦有臺灣高等
    法院被告前案紀錄表1 份附卷可參。是以被告於91年間初犯
    施用毒品罪後，於初犯之觀察、勒戒執行完畢釋放後5 年內
    之92年間猶再犯施用毒品罪，已屬「5 年內再犯」之情形，
    而與毒品危害防制條例第20條所定「初犯」或「5 年後再犯
    」始得以觀察、勒戒之保安處遇替代刑罰之要件不符，自應
    依毒品危害防制條例第23條第2 項規定，依法追訴、處罰。
    本案事證明確，被告犯行洵堪認定，應依法論科。
三、按海洛因及甲基安非他命分別係毒品危害防制條例第2 條第
    2 項第1 款及第2 款所明定之第一級毒品及第二級毒品。是
    核被告甲○○所為，係犯毒品危害防制條例第10條第1 項之
    施用第一級毒品罪及同條第2 項之施用第二級毒品罪。被告
    施用海洛因及甲基安非他命前後，持有海洛因及甲基安非他
    命之低度行為，均為施用之高度行為所吸收，均不另論罪。
    被告所犯上開2 罪間，犯意各別，行為分殊，應予分論併罰
    。被告有上述事實欄所載之科刑及執行紀錄，此觀卷附臺灣
    高等法院被告前案紀錄表1 份即明，其於受有期徒刑之執行
    完畢後，5 年以內故意再犯本件有期徒刑以上之2 罪，俱為
    累犯，均應依刑法第47條第1 項規定加重其刑。爰審酌被告
    曾因施用毒品案件，經觀察、勒戒及強制戒治執行完畢釋放
    ，並獲得不起訴處分之寬典（見卷附臺灣高等法院被告前案
    紀錄表），猶不知悔改，而再犯本件施用第一級毒品罪及施
    用第二級毒品罪，顯見其戒除毒癮之意志薄弱，惟其施用毒
    品係自戕行為，對他人法益尚無具體危害，兼衡被告之品行
    、智識程度、生活狀況、犯罪之動機、目的、手段、坦承犯
    行之犯罪後態度、檢察官各求處有期徒刑8 月及4 月等一切
    情狀，各量處如主文所示之刑，並定其應執行之刑，以資懲
    儆。
四、扣案之甲基安非他命1 包（淨重0.01公克），為本案查獲之
    第二級毒品，應依毒品危害防制條例第18條第1 項前段規定
    ，於施用第二級毒品罪之主文項下宣告沒收銷燬；至扣案用
    以盛裝上開甲基安非他命之包裝袋1 只，於鑑定時既可與甲
    基安非他命分別秤重，足證可與甲基安非他命析離，且係用
    於包裹毒品，防其裸露、潮濕，便於持有、攜帶與施用，係
    被告所有供犯本案施用第二級毒品罪所用之物，業據其於警
    詢及偵查中均供明在卷（見偵查卷宗第10頁、第42頁），爰
    依刑法第38條第1 項第2 款規定，於施用第二級毒品罪之主
    文項下宣告沒收。
據上論斷，應依刑事訴訟法第273 條之1 第1 項、第299 條第1
項前段，毒品危害防制條例第10條第1 項、第2 項、第18條第1
項前段，刑法第11條前段、第47條第1 項、第38條第1 項第2 款
、第51條第5 款，判決如主文。
本案經檢察官張世聰到庭執行職務。
中    華    民    國    98    年    12    月    31    日
                  刑事第九庭    法  官  賴彥魁
上列正本證明與原本無異。
如不服本判決，應於判決送達後10日內，向本院提出上訴書狀，
並應敘述具體理由；其未敘述上訴理由者，應於上訴期間屆滿後
20日內向本院補提理由書（均須按他造當事人之人數附繕本），
「切勿逕送上級法院」。
                                書記官  楊文祥
中    華    民    國    98    年    12    月    31    日
附錄本案論罪科刑法條全文：
毒品危害防制條例第10條
施用第一級毒品者，處6 月以上5 年以下有期徒刑。
施用第二級毒品者，處3 年以下有期徒刑。


司法院資訊處製作；財團法人民間司法改革基金會備份。
